# 请教陈老师，准则讲解 10 版联营企业内部交易的问题！

提问人：心海拂清风 时间：2014-06-09 13:56:33
请教陈老师和各位版主， 2010 版准则讲解第三章长期股权投资 40 页的例题3-11中合并报表的调整分录！下面是例题截图！谢谢！
[size=0.83em]QQ图片20140609125545.jpg (65.99 KB, 下载次数: 0) 下载附件 保存到相册 [color=rgb(153, 153, 153) !important]半小时前 上传
合并报表中的调整分录是怎么出来的，谢谢！我写的是下面的，错哪里了，求指正，谢谢！ 借：长期股权投资 2975000累计折旧 25000 贷：投资收益 2200000 固定资产 800000 我觉得只能抵消归属于自己的固定资产份额，他怎么抵消掉了全部的为实现损益 300 万，这个是联营企业，而不是子公司呢， 陈老师看看那个合并中的分录是怎么回事，谢谢！
2 顺便问一个问题权益法下联营企业合营企业的利息收支是否视同顺逆流交易来进行抵消调整？为什么?谢谢！
该贴已经同步到 心海拂清风的微博

回答人：chenyiwei
1 、《讲解 2010 》中的例 3 － 10 存在错误，即权益法下的内部交易抵销只应当按比例抵销期末未实现损益中归属本投资方的部分，合并报表层面的调整金额与个别报表层面权益法核算时内部交易未实现损益的抵消金额存在对应关系。 2 、权益法下，投资方与被投资企业之间的内部利息收支，支付一方将该利息予以资本化，且截至期末该资产仍未处置完毕的，则同样比照内部交易未实现损益的顺流、逆流交易抵销原则予以处理。

提问人：心海拂清风 时间：2014-06-09 22:04:56
借：累计折旧 (30+2.5)*20% 6.5 借；长期股权投资 (300-30-2.5) 20% 53.5 贷：固定资产 300 20% 60 你觉得这个对不，谢谢！

回答人：chenyiwei
应该是这样。